# 母公司增资导致股权比例上升，合并报表处理

提问人：4927129 时间：2014-12-07 21:21:51
母公司期初对子公司股权比例为70%，本期增资导致股权比例上升80%，本期模拟权益法对子公司净利润需要分段计算吗？分段计算后通过模拟权益法计算后的长期股权投资余额与被投资单位期末所有者权益*比例不一致，原因在什么地方？

回答人：chenyiwei
该交易在合并报表层面同样体现为购买少数股权的交易。增资前后的少数股东损益需分段计算（增资前 30 ％，增资后 20 ％）。增资成本与增资前后占该子公司可辨认净资产价值（在合并报表层面体现的账面价值，即“自购买日或合并日起持续计算到交易日的价值”，下同）之间的差额调整资本公积。 假设 2014 年 7 月 1 日增资，股权比例从 70 ％变为 80 ％，则合并报表层面调整资本公积的金额计算如下： 合并报表层面调整资本公积的金额＝［ 2014 年 7 月 1 日增资后净资产 80% － 2014 年 6 月 30 日增资前净资产70%］－增资金额。

提问人：心海拂清风 时间：2014-12-08 10:31:22
陈老师，如果股东有不同步增资，或者不同股同权的情况，这种方法行不通吧，谢谢！

回答人：chenyiwei
这种做法就是针对股东不同比例增资导致增资后股权结构发生变化，但母公司不丧失控制权的情形的。